臺灣高等法院刑事判決　　　　　　　 100年度上訴字第2745號
上　訴　人
即　被　告　張育榕
上列上訴人即被告因違反毒品危害防制條例案件，不服臺灣板橋
地方法院100年度訴字第1395號，中華民國100年8月4日第一審判
決（起訴案號：臺灣板橋地方法院檢察署100 年度毒字第2600號
、2604號），提起上訴，本院判決如下：
    主  文
上訴駁回。
    理  由
一、按依刑事訴訟法第350條、第361條、第362條、第367條規定
    ，不服地方法院之第一審判決而上訴者，須提出上訴書狀，
    並應敘述具體理由，此為上訴必備之程式；若其所提出之書
    狀未敘述上訴理由，或僅曾以言詞陳述上訴理由者，均應於
    上訴期間屆滿後20日內補提理由書於第一審法院。第一審法
    院經形式審查，認逾期未補提上訴理由者，應定期間先命補
    正；逾期未補正者，為上訴不合法律上之程式，應以裁定駁
    回。倘已提出上訴理由，但所提非屬具體理由者，則由第二
    審法院以上訴不合法律上之程式，判決駁回。而所謂具體理
    由，必係依據卷內既有訴訟資料或提出新事證，指摘或表明
    第一審判決有何採證認事、用法或量刑等足以影響判決本旨
    之不當或違法，而構成應予撤銷之具體事由，始克當之（例
    如：依憑證據法則具體指出所採證據何以不具證據能力，或
    依憑卷證資料，明確指出所為證據證明力之判斷如何違背經
    驗、論理法則）；倘僅泛言原判決認定事實錯誤、違背法令
    、量刑失之過重或輕縱，而未依上揭意旨指出具體事由，或
    形式上雖已指出具體事由，然該事由縱使屬實，亦不足以認
    為原判決有何不當或違法者（例如：對不具有調查必要性之
    證據，法院未依聲請調查亦未說明理由，或援用證據不當，
    但除去該證據仍應為同一事實之認定），皆難謂係具體理由
    ，俾與第二審上訴制度旨在請求第二審法院撤銷、變更第一
    審不當或違法之判決，以實現個案救濟之立法目的相契合，
    並節制濫行上訴（最高法院97年度台上字第892 號刑事判決
    意旨參照）。
二、本件被告提起上訴意旨略以：被告經判決後，猶嫌過重云云
    。
三、經查：
（一）、上訴人即被告張育榕前於民國（下同）98年間因施用毒
        品案件，經觀察勒戒後認無繼續施用毒品之傾向，於98
        年9 月28日執行完畢釋放出所，並經檢察官不起訴處分
        確定。詎又於前開觀察勒戒執行完畢釋放後5 年內之99
        年間，先後犯3 件施用第二級毒品罪，經原法院先後判
        處有期徒刑3 月（簡稱甲罪）、4 月（簡稱乙罪）、及
        4 月（簡稱丙罪）確定，並就上開甲罪、乙罪二罪（即
        3 月、4 月）裁定定應執行刑為有期徒刑6 月確定。另
        又因持有第二級毒品案件，經原法院判處有期徒刑1 年
        （簡稱丁罪）確定，及因施用第一、二級毒品案件，分
        別經判處有期徒刑6 月（簡稱戊罪）、4 月（簡稱己罪
        ），並就該戊、己二罪定應執行有期徒刑9 月確定，再
        經法院就前述丙、戊、己三罪罪與前揭1 年有期徒刑（
        丁罪）以裁定定應執行刑為有期徒刑2 年。嗣上開應執
        行有期徒刑6 月及2 年均自100 年5 月3 日開始執行，
        至102 年9 月28日始執行完畢（尚不構成累犯）。
（二）、詎被告張育榕仍不思戒除毒癮，猶先後為下列行為：
1.於99年11月17日零時許，在新北市○○區○○路12巷26號4 樓
  住處內，以將甲基安非他命結晶置入玻璃球吸食器後點火燒烤
  吸入其煙霧方式，施用第二級毒品甲基安非他命1 次（同日之
  17日9 時30分經警查獲並予以採尿）。
2.於100年3月28日20時許，在新北市○○區○○街富麗旅社房內
  ，以點燃摻有第一級毒品海洛因香菸後吸入其煙霧方式，施用
  第一級毒品海洛因1 次。又於100 年3 月29日14時許，在同址
  房內，以將甲基安非他命結晶置入玻璃球吸食器後點火燒烤吸
  入其煙霧方式，施用第二級毒品甲基安非他命1 次（同日之29
  日19時30分經警查獲並予以採尿）。
（三）、上開犯行，業據被告張育榕於原審審理時自白不諱，而
        其2 次所採尿液經送請檢驗後，確定呈甲基安非他命；
        嗎啡及甲基安非他命陽性反應，有臺灣檢驗科技股份有
        限公司濫用藥物檢驗等報告附卷可稽，另先後2 次扣案
        之粉末2 包、1 包經各送請臺灣檢驗科技股份有限公司
        及交通部民用航空局航空醫務中心鑑定後，亦確認均含
        有第二級毒品甲基安非他命成分，有濫用藥物檢驗報告
        等在卷可查，足徵被告前開自白應與事實相符。綜上所
        述，本案事證明確，被告犯行應堪認定。
（四）、核被告上開所為，係各犯毒品危害防制條例10條第2 項
        之施用第二級毒品罪、同條第1 項之施用第一級毒品罪
        及同條第2 項之施用第二級毒品罪。其施用前後持有第
        二級毒品甲基安非他命、第一級毒品海洛因之低度行為
        ，應分別為其施用第一、二級毒品之高度行為所吸收，
        均不另論罪。又被告所犯上開3 罪之時間不同、施用毒
        品種類及方式有別，顯基於個別犯意所為，應依數罪規
        定，予以分論併罰。原審審酌被告前有諸多施用及持有
        毒品之前案紀錄乙節，於本案雖不構成累犯，惟仍應列
        為量刑素行參考，復參酌被告犯罪之動機目的，智識程
        度，施用毒品非但戕害自己身心，亦妨害社會善良秩序
        ，及其犯後坦承犯行態度良好等一切情狀，對被告施用
        第二級毒品罪二罪分別量處有期徒刑4 月、4 月，施用
        第一級毒品罪量處有期徒刑8 月，並定其應執行刑為有
        期徒刑1 年2 月。並以扣案粉末2 包、1 包均屬第二級
        毒品甲基安非他命，依毒品危害防制條例18條第1 項前
        段規定宣告沒收銷燬之；另以扣案之玻璃球吸食器3 組
        均為被告所有供犯罪所用之物，依刑法第38條第1 項第
        2 款規定宣告沒收之各等情。
（五）、由上說明，可見原審均已詳敘其所憑證據、認定理由及
        量刑依據。從形式上觀察，原審判決已敘明審酌刑法第
        57條所列事項之理由，並無認定事實錯誤、量刑瑕疵或
        違背法令之情形。被告上訴意旨僅泛稱原判決過重云云
        ，並非依據卷內訴訟資料或提出新事證，具體指摘或表
        明原審判決有何足以影響判決本旨之不當或違法，而構
        成應予撤銷之具體事由，經核與刑事訴訟法第361條第2
        項所稱「具體理由」，尚非相當。揆諸上開說明，經核
        本件被告提起上訴因違背刑事訴訟法第361條第2項「上
        訴書狀應敘述具體理由」之規定，應依同法第367 條前
        段規定，以判決駁回上訴，並不經言詞辯論為之。
四、據上論斷，應依刑事訴訟法第367條前段、第372條，判決如
    主文。
中    華    民    國   100    年    9     月    30    日
                  刑事第十五庭審判長法  官  沈宜生
                                    法  官  吳炳桂
                                    法  官  陳坤地
以上正本證明與原本無異。
如不服本判決施用第一級毒品罪部分，應於收受送達後10日內向
本院提出上訴書狀，其未敘述上訴之理由者並得於提起上訴後10
日內向本院補提理由書（均須按他造當事人之人數附繕本）「切
勿逕送上級法院」。
其他部分不得上訴。
                                    書記官  梁駿川
中    華    民    國   100    年    10    月    3     日